【裁判字號】    88,易,3390
【裁判日期】    890621
【裁判案由】    詐欺
【裁判全文】
臺灣板橋地方法院刑事判決                        八十八年度易字第三三九號
    公  訴  人  臺灣板橋地方法院檢察署檢察官
    被      告  乙○○
右列被告因詐欺案件，經檢察官提起公訴（八十八年度偵字第一一三三號），本院判
決如左：
    主  文
乙○○以詐術得財產上不法之利益，累犯，處有期徒刑參月。
    事  實
一、乙○○曾因業務過失傷害案件，經台灣士林地方法院判處有期徒刑二月確定，於
    民國八十七年九月二十八日易科罰金執行完畢，仍不知悔改，復意圖自己不法之
    利益，明知已經濟困難無清償車款之能力，竟仍於八十七年十月二十七日，在台
    北縣板橋市○○路○段五十巷七五號向甲○○○有限公司（下稱三強公司）之業
    務員己○○詐稱：其得以分期付款之方式購買營業小客車一輛，並在未繳清價款
    前，車輛所有權登記與三強公司，且得開具支票為各期車款之支付，並與不知情
    之戊○○共同簽發面額為新台幣（下同）七十九萬七千元之本票為支付價款之憑
    證云云，乃交付支票、本票、簽立切結書與三強公司，致三強公司之己○○陷於
    錯誤，而將車號Ｂ八∣三八三之營業小客車，交與乙○○為營業使用，而詐得使
    用該車之財產上不法利益。後三強公司於八十七年十一月二十六日提示第一期車
    款支票，竟遭退票，於八十七年十二月九日通知乙○○，又於八十七年十二月十
    五日提示第二期車款之支票均未見乙○○出面處理均無著，始悉受騙，嗣經三強
    公司提出告訴，乙○○始於八十八年三月間交還前開車輛。
二、案經三強公司訴由臺灣板橋地方法院檢察署檢察官偵查起訴。
    理  由
一、訊據被告乙○○對於右揭簽發支票、本票以分期付款方式向告訴人三強公司購買
    營業小客車為營業使用之事實供承不諱，核與告訴代理人丙○○、丁○○於偵審
    中指述之情節相符，並經證人己○○、戊○○於偵查中到庭證述明確，且有被告
    所簽發支票及其退票理由單影本各二份、切結書影本一份、與戊○○共同簽發面
    額為七十九萬七千元之本票影本一紙、存證信函、營利事業登記證影本在卷可憑
    ，此部分事實足堪認定。雖被告矢口否認有詐欺得利犯行，辯稱：伊買車時就已
    經濟困難，才會分期付款，後因身體不好，經常無法開車，無力兌現，告訴人又
    不同意再分期償還，所以才沒有辦法兌現，伊並無詐欺得利之犯意云云。惟查，
    被告於取得車輛使用後，即於八十七年十二月五日不知去向，所簽發票據屆期提
    示均不獲兌現，嗣經三強公司提出告訴，被告始於八十八年三月間交還前開車輛
    ，足見被告取得車輛是時即有詐取不法利益之意圖，至為灼然，否則應無取車使
    用未久而有行蹤不明之情。是被告前開所辯顯係臨訟卸責之詞，不足採信。綜合
    上述情狀，被告於取得車輛使用之初，即應有不法得利之意圖甚明，事證明確，
    被告犯行洵堪認定。
二、核被告乙○○之所為，係犯刑法第三百三十九條第二項之詐欺得利罪。又被告曾
    因業務過失傷害案件，經台灣士林地方法院判處有期徒刑二月確定，於八十七年
    九月二十八日易科罰金執行完畢，有臺灣高等法院檢察署刑案紀錄簡覆表一紙附
    卷可憑，其於五年內再犯本件有期徒刑以上之罪，為累犯，應依刑法第四十七條
    規定加重其刑。爰審酌被告素行、犯罪動機、目的，及其品行、生活狀況、智識
    程度、犯罪所得利益不多，及犯罪後業已於八十八年三月間還車等一切情狀，量
    處如主文所示之刑，以示懲戒。
據上論斷，應依刑事訴訟法第二百九十九條第一項前段，刑法第三百三十九條第二項
第一項、第四十七條，罰金罰鍰提高標準條例第一條前段，判決如主文。
本案經檢察官陳炎辰到庭執行職務。
中      華      民      國    八十九    年      六      月    二十一    日
                              臺灣板橋地方法院刑事第二庭
                                      法  官  梁宏哲
右正本證明與原本無異
如不服本判決應於送達後十日內向本院提出上訴狀
                                      書記官  周百川
中      華      民      國    八十九    年      六      月    二十一    日
附錄本案論罪科刑法條全文：
刑法第三百三十九條
意圖為自己或第三人不法之所有，以詐術使人將本人或第三人之物交付者，處五年以
下有期徒刑、拘役或科或併科一千元以下罰金。
以前項方法得財產上不法之利益或使第三人得之者亦同。
前二項之未遂犯罰之。


司法院資訊處製作；財團法人民間司法改革基金會備份。
